【裁判字號】    96,上訴,2179
【裁判日期】    970111
【裁判案由】    偽造文書等
【裁判全文】
臺灣高等法院高雄分院刑事判決        96年度上訴字第2179號
上  訴  人  台灣高雄地方法院檢察署檢察官
被      告  甲○○
                    (另案於臺灣高雄監獄執行中)
上  訴  人
即  被  告  乙○○
                    3 號
上  訴  人
即  被  告  丙○○
                    號1樓
上列一人
選任辯護人  黃鈺華律師
上列上訴人因被告等偽造文書等案件，不服臺灣高雄地方法院94
年度訴字第4450號中華民國96年8 月22日第一審判決（起訴案號
：臺灣高雄地方法院檢察署94年度偵字第26348 號，併辦案號：
同署95年度偵字第14505 、3548號），提起上訴，本院判決如下
：
    主  文
上訴駁回。
    事實及理由
一、本案經本院審理結果，認第一審判決認事用法及量刑均無不
    當，應予維持，並引用第一審判決書記載之事實、證據及理
    由。（如附件）
二、被告丙○○上訴意旨否認附表二所示犯行並謂其自犯罪迄今
    ，為彌補被害人之損失，努力賺錢，痛改前非，於原審法院
    判決後，仍繼續清償被害人丁○○新臺幣（下同）1 萬元，
    被害人戊○○○23,900元，另被害人秦堯則因已除戶致被告
    未能匯款清償，被告犯罪後態度良好，原判決量刑過重云云
    ，並據提出匯款單為憑（見本院卷第75、94頁），本院審酌
    被告丙○○於原審判決後雖續行清償被害人合計33,900元，
    但該賠償金額相較於附表一、二所示被害人等之損失，仍屬
    甚微，且被告等人對被害人等所受損害本應負擔民事上之賠
    償責任，原判決於量刑時，業已分別審酌被告等人之犯罪後
    態度並量處不同之刑期，經核並無不當，被告丙○○以其於
    原審判決後繼行清償33,900元指摘原判決量刑過重並否認附
    表二所示犯行，為無理由，應予駁回。又被告乙○○否認附
    表二所示犯行並指摘原判決量刑過重，檢察官上訴意旨則指
    摘原判決量刑過輕，均無理由，應予駁回。
三、查刑法業於民國94年2 月2 日修正公布，並於95年7 月1 日
    施行，按修正後刑法第28條共同正犯之範圍，已限縮於共同
    實行犯罪行為者始成立共同正犯，排除陰謀犯、預備犯共同
    正犯；新舊法就共同正犯之範圍既因此而有變動，自屬行為
    後法律有變更，而非僅屬文字修正，應有新舊法比較適用之
    問題，經比較結果，修正後規定並非較有利於被告，應適用
    修正前刑法第28條之規定。原判決謂刑法第28條雖經修正，
    然不影響本件共犯之認定，無新舊法比較之問題，應逕依新
    法處理，尚欠允洽，但不影響原判決之結果，自無撤銷改判
    之必要，附此敘明。
四、被告甲○○上訴部分，業經本院於96年11月30日判決駁回其
    上訴在案，本院自不予論述。
五、據上論斷，應依刑事訴訟法第368 條、第373 條，判決如主
    文。
本案經檢察官陳建年到庭執行職務。
中    華    民    國    97    年    1     月    11   日
                  刑事第九庭    審判長法  官  莊秋桃
                                      法  官  陳  箐
                                      法  官  范惠瑩
以上正本證明與原本無異。
如不服本判決應於收受本判決後10日內向本院提出上訴書狀，其
未敘述上訴理由者，並得於提起上訴後10日內向本院補提理由書
狀（均須按他造當事人之人數附繕本）「切勿逕送上級法院」。
中    華    民    國    97    年    1     月    11    日
                                      書記官  吳華榮
附錄本件判決論罪科刑法條：
修正前刑法第340條
以犯第339 條之罪常業者，處上1 年以7 年以下有期徒刑，得併
科5 萬元以下罰金。


司法院資訊處製作；財團法人民間司法改革基金會備份。
